Config:
  hfst:
    Gen: ../../generator-gt-norm.hfstol
    Morph: ../../analyser-gt-norm.hfstol
  xerox:
    Gen: ../../generator-gt-norm.xfst
    Morph: ../../analyser-gt-norm.xfst
    App: lookup

Tests:



# todo:
# Proofread the gold standard (below)
# Then: run analyser, then correct.


  Adjective - drūʼošõ: # adjectives 121 'eng /est julge/fin' - full paradigm
     drūʼošõ+A+Sg+Nom: [drūʼošõ, drūošõ]
     drūʼošõ+A+Sg+Gen: [drūʼošõ, drūošõ]
     drūʼošõ+A+Sg+Par: [drūʼošõ, drūošõ]
     drūʼošõ+A+Sg+Dat: [drūʼošõn, drūošõn]
     drūʼošõ+A+Sg+Ins: [drūʼošõks, drūošõks]
     drūʼošõ+A+Sg+Ill: [drūʼošõz, drūʼošõ, drūošõz, drūošõ]
     drūʼošõ+A+Sg+Ela: [drūʼošõst, drūošõst]
     drūʼošõ+A+Pl+Nom: [drūʼošõd, drūošõd]
     drūʼošõ+A+Pl+Gen: [drūʼošõd, drūošõd]
     drūʼošõ+A+Pl+Par: [drūʼošidi, drūošidi]
     drūʼošõ+A+Pl+Dat: [drūʼošõdõn, drūošõdõn]
     drūʼošõ+A+Pl+Ins: [drūʼošõdõks, drūošõdõks]
     drūʼošõ+A+Pl+Ill: drūošiz
     drūʼošõ+A+Pl+Ela: drūošist

